【裁判字號】    88,訴,960
【裁判日期】    890505
【裁判案由】    妨害自由
【裁判全文】
臺灣桃園地方法院刑事判決                          八十八年度訴字第九六號
    公  訴  人  臺灣桃園地方法院檢察署檢察官
    被      告  乙○○
右列被告因妨害自由案件，經檢察官提起公訴（八十八年度偵字第八四六九號），本
院判決如左：
        主  文
乙○○以非法方法剝奪人之行動自由，處有期徒刑陸月。
        事  實
一、乙○○與劉秀雯原係男女朋友關係，二人於民國八十八年二月十二日十七時四十
    五分許，在乙○○位於桃園縣楊梅鎮○○路三二０巷二十六號五樓住處內談論分
    手之事，二人因意見不合發生爭吵，嗣同日五十五分許劉秀雯欲與陪同前來原在
    樓下等待之鍾靜芬離去，詎乙○○竟基於妨害自由之故意，以站在門口用雙手強
    行將劉秀雯抵住，不讓劉秀雯離去之非法方法，剝奪劉秀雯之行動自由。嗣同日
    十八時許劉秀雯掉落地面，經送醫急救，於翌（十三）日十一時三十分許不治死
    亡，始知上情。
二、案經被害人劉秀雯之母甲○○訴由臺灣桃園地方法院檢察署檢察官偵查起訴。
        理  由
一、訊據被告乙○○對於右揭時、地，以雙手抵住被害人劉秀雯身體，不讓劉秀雯離
    去之情坦承不諱，並經證人鍾靜芬證述屬實，被告雖矢口否認有妨害自由犯行，
    辯稱：伊是見被害人過於激動，所以才不讓她離去，俟她情緒冷靜後再帶她回去
    云云。惟查，被告於偵查中自承伊與劉秀雯因談論分手之事起爭執，且劉秀雯欲
    與鍾靜芬一起離去，若非被告使用強制力強行將劉秀雯留住，劉秀雯豈有再留下
    之理，且被告與劉秀雯係男女朋友以之關係，若非劉秀雯預見被告有對她不利之
    虞，豈有要證人鍾靜芬陪同前往之理？參以被告亦自承係要被害人劉秀雯留下來
    談事情，是被告妨害劉秀雯自由之犯行應堪認定，被告所辯無非係事後卸責之詞
    ，委不足採。本案事證已臻明確，被告犯行堪以認定，應予依法論科。
二、核被告所為係犯刑法第三百零二條第一項之妨害自由罪。爰審酌被告犯罪之動機
    、目的、手段、所生損害及犯後態度等一切情狀，量處如主文所示之刑以示懲儆
    。
據上論斷，應依刑事訴訟法第二百九十九條第一項前段，刑法第三百零二條第一項，
罰金罰鍰提高標準條例第一條前段，判決如主文。
本案經檢察官魏雯祈到庭執行職務。
中      華      民      國    八十九    年      五      月      五      日
                                臺灣桃園地方法院刑事第二庭
                                    法  官  曾 正 耀
右正本證明與原本無異
如不服本判決，應於判決送達後十日內，向本院提出上訴狀（應附繕本）。
                                    書記官  蘇     萱
中      華      民      國    八十九    年      五      月      五      日
附錄本判決論罪科刑依據之法條：
刑法第三百零二條
私行拘禁或以其他非法方法，剝奪人之行動自由者，處五年以下有期徒刑、拘役或三
百元以下罰金。
因而致人於死者，處無期徒刑或七年以上有期徒刑，致重傷者，處三年以上十年以下
有期徒刑。
第一項之未遂犯罰之。


司法院資訊處製作；財團法人民間司法改革基金會備份。
